# 中期报告一个问题

提问人：rainy418 时间：2011-06-17 18:30:09
固定资产建造时，假设从 2008 年 2 月 1 日开始连续发生 4 个月的非正常中断，从 2008 年第一季度的财务报告和第二季度的财务报告分别来说，非正常中断是否超过 3 个月，停止资本化？

回答人：chenyiwei
在第一季度财报中，由于截至 3 月 31 日仍处于中断状态，因此应当根据当时可获取的信息，判断该中断是否为非正常中断，以及预计是否将持续三个月以上，据此确定一季报中的处理。到二季报时，应按截至 6 月 30 日实际存在和发生的情况作为处理的依据。其中，如果一季度末预计非正常中断不会超过三个月而实际超出的，则应考虑当时的估计是否存在差错，如有差错的，应进行差错更正。